臺灣高等法院刑事裁定
109年度抗字第2211號
抗  告  人
即  受刑人  陳隆斌



上列抗告人因定其應執行刑案件，不服臺灣新竹地方法院109年
度聲字第1508號，中華民國109年11月17日裁定，提起抗告，本
院裁定如下：
    主  文
抗告駁回。
    理  由
一、原裁定意旨略以：本件抗告人即受刑人陳隆斌因犯詐欺等案
    件，先後經原審法院判處如附表所示之刑確定。茲檢察官聲
    請定其應執行之刑，原審認其聲請為正當，爰依刑事訴訟法
    第477條第1項、刑法第53條、第51條第5款，就附表所示之
    有期徒刑部分，以裁定定其應執行刑為有期徒刑5年等語。
二、抗告意旨略以：受刑人所犯多為詐欺罪，其性質相似，於併
    合處罰時，責任非難程度較高，應可酌定較低之應執行刑。
    受刑人因年輕、涉世未深，受損友牽連而犯下數罪，然於通
    緝期間內已知錯悔改，未再犯下任何違法之事，且於判決確
    定後自行入監服刑。懇請鈞長審酌上情，並考量比例原則、
    責罰相當原則，從輕酌減應執行刑刑度，使受刑人能提早提
    報假釋，早日返家與雙親、幼子團聚云云。
三、按數罪併罰，有二裁判以上者，依刑法第51條規定，定其應
    執行之刑，數罪併罰，宣告多數有期徒刑者，於各刑中之最
    長期以上，各刑合併之刑期以下，定其刑期。但不得逾30年
    ，刑法第53條、第51條第5款定有明文。次按，法律上屬於
    自由裁量之事項，有其外部性界限及內部性界限，並非概無
    拘束。依據法律之具體規定，法院應在其範圍選擇為適當之
    裁判者，為外部性界限；而法院為裁判時，應考量法律之目
    的，及法律秩序之理念所在者，為內部性界限。法院為裁判
    時，二者均不得有所踰越（最高法院80年台非字第473號判
    例意旨參照）。至所定執行刑之多寡，屬實體法上賦予法院
    依個案自由裁量之職權，如所為裁量未逾上述範圍，且無濫
    權情形，即無違法可言。
四、經查：本件受刑人先後違反槍砲彈藥刀械管制條例等共計33
    罪，經原審法院判處如附表所示之刑，均已分別確定在案，
    有各該判決及本院被告前案紀錄表各1份在卷可稽。上開數
    罪係裁判確定前所犯，而有二以上裁判，原審因依檢察官之
    聲請，於各刑中之最長期（即3年1月）以上，各刑合併之刑
    期（即31年3月）以下，定其應執行之刑為有期徒刑5年，並
    未逾越法律外部性界限。審酌受刑人所犯如附表編號2至6所
    示之罪均為詐欺罪，及其犯行間時間關連性、整體犯行的應
    罰適當性，各罪之不法性及貫徹刑法量刑之理念規範，並考
    量附表各罪前定應執行刑及編號1之罪之刑期總和為5年5月
    ，已達減輕有期徒刑25年10月之效果，原裁定所定應執行刑
    ，復予以適當酌減，顯已衡酌受刑人整體犯罪過程之各罪關
    係等情狀，再給予受刑人相當之恤刑利益，符合法律授予裁
    量權之目的，尚無違背內部性界限。是原審酌定之執行刑，
    並未違背刑法第51條各款之規定，亦無明顯違背公平、比例
    原則或整體法律秩序之理念，屬法院裁量職權之適法行使，
    核無違法或不當。抗告意旨就原裁定裁量職權之適法行使，
    徒憑己見，漫為指摘，或陳述其主觀之期待請求重新裁定，
    尚非可採。綜上所述，本件抗告為無理由，應予駁回。
據上論斷，應依刑事訴訟法第412條，裁定如主文。
中　　華　　民　　國　　109 　年　　12　　月　　31　　日
                  刑事第二十五庭審判長法　官  邱滋杉
                                      法　官  黃翰義
                                      法　官  陳彥年
以上正本證明與原本無異。
如不服本裁定，應於收受送達後五日內向本院提出抗告狀。
                                      書記官  彭秀玉
中　　華　　民　　國　　110 　年　　1 　　月　　4 　　日
附表：
編號  1 2 3 罪名  非法持有可發射子彈具殺傷力之槍枝 詐欺 詐欺 宣告刑  有期徒刑3年1月，併科罰金新臺幣6萬元 有期徒刑11月，共2次 有期徒刑10月，共26次 犯罪日期  98年5、6月間至103年12月8日上午10時許 103年8月18日、103年9月10日 103年8月10日、103年8月13日（2次）、103年8月18日（10次）、103年8月31日、103年9月4日、103年9月5日（9次）、103年9月10日（2次） 偵查機關年度案號  新竹地檢103年度偵字第13180號 新竹地檢104年度偵字第3565、4642、5575、6346、7516、7795號、104年度偵緝字第379號 新竹地檢104年度偵字第3565、4642、5575、6346、7516、7795號、104年度偵緝字第379號 最後事實審 法院 臺灣新竹地方法院 臺灣新竹地方法院 臺灣新竹地方法院  案號 104年度訴字第98號 108年度訴緝字第43號 108年度訴緝字第43號  判決日期 104年8月31日 109年1月21日 109年1月21日 確定判決 法院 臺灣新竹地方法院 臺灣新竹地方法院 臺灣新竹地方法院  案號 104年度訴字第98號 108年度訴緝字第43號 108年度訴緝字第43號  確定日期 104年9月21日 109年3月4日 109年3月4日 是否為得易科罰金之案件  否 否 否 備註  新竹地檢104年度執字第4677號 ⒈新竹地檢109年度執字第1460號 ⒉編號2至6所示之罪（聲請書附表誤載為編號4至8），經臺灣新竹地方法院108年度訴緝字第43號判決應執行有期徒刑2年4月確定  

編號  4 5 6 罪名  詐欺 詐欺 詐欺 宣告刑  有期徒刑1年6月 有期徒刑1年2月 有期徒刑1年，共2次 犯罪日期  103年9月5日 103年9月9日 103年8月16日、103年8月26日 偵查機關年度案號  新竹地檢104年度偵字第3565、4642、5575、6346、7516、7795號、104年度偵緝字第379號 新竹地檢104年度偵字第3565、4642、5575、6346、7516、7795號、104年度偵緝字第379號 新竹地檢104年度偵字第3565、4642、5575、6346、7516、7795號、104年度偵緝字第379號 最後事實審 法院 臺灣新竹地方法院 臺灣新竹地方法院 臺灣新竹地方法院  案號 108年度訴緝字第43號 108年度訴緝字第43號 108年度訴緝字第43號  判決日期 109年1月21日 109年1月21日 109年1月21日 確定判決 法院 臺灣新竹地方法院 臺灣新竹地方法院 臺灣新竹地方法院  案號 108年度訴緝字第43號 108年度訴緝字第43號 108年度訴緝字第43號  確定日期 109年3月4日 109年3月4日 109年3月4日 是否為得易科罰金之案件  否 否 否 備註  ⒈新竹地檢109年度執字第1460號 ⒉編號2至6所示之罪（聲請書附表誤載為編號4至8），經臺灣新竹地方法院108年度訴緝字第43號判決應執行有期徒刑2年4月確定